# 追加投资后仍采用权益法核算

提问人：b375209415 时间：2015-06-12 00:11:26
先当以下都是非同一控制以及非一揽子交易： 2014.6.1第一次投资取得20%，重大影响，对价 200 万，投资日被投资可辨认净资产2000 万，对应份额 400 万。 确认 200 万营业外收入，之后长投成本 400 万。
2015.1.1第二次投资取得5%，对价 400 万，投资日被投资可辨认净资产 2000 万，对应份额 100 万。 此次产生 300 万正商誉，是否需要对第一次投资确认的营业外收入进行调整？如果第二次投资也是在 14 年是不是也是一样的结果呢？ 此处不太理解准则应当综合考虑与原持有投资和追加投资相关的商誉或计人损益的金额的含义，是只有在确认营业外收入并调整长投账面价值时才综合考虑一下的意思么？
2015.6.1第三次投资取得5%，对价 50 万，投资日被投资可辨认净资产 2000 万，对应份额 100 万。 此时考虑累计的商誉及计入损益情况，-200+300-50=50，所以就不调整长投不确认营业外收入，是这样理解么？
总之就是在调整长投账面价值并确认营业外收入时才综合考虑一下是这样理解么？
求大神指点啊！！
另外这里面一直没形成控制的话同一控制以及非同一控制有区别么？是否一揽子交易有区别么？ 准则里面没找到相关条款，求指教···

回答人：chenyiwei
1 、第二次出资时形成的正商誉 300 万首先冲减第一次确认的营业外收入，因此实际调整后的正商誉为 100 万。 2 、第三次出资形成负商誉，说明前两次投资形成的商誉已经减值，应对投资帐面价值中相当于商誉的部分（ 100 万）计提减值准备（也不排除对长期股权投资账面价值的其余部分继续计提减值准备），然后确认营业外收入 50 万。

提问人：b375209415 时间：2015-06-18 13:33:50
再请教一下，您讲的第一步中先冲减第一次确认的营业外收入是在冲减本期还是对以前年度损益进行调整？能简单的介绍一下的判断思路么？

回答人：chenyiwei
计入第二次投资所在年度（ 2015 年）的损益中，这不是前期差错更正，因此不能追溯重述前期报表。